臺灣雲林地方法院民事簡易判決
111年度虎簡字第192號
原      告  吳孟涵  
被      告  許澤文  

上列當事人間請求損害賠償事件，本院於中華民國111年10月7日
言詞辯論終結，判決如下：
    主      文
被告應給付原告新臺幣4萬元，及自民國111年7月6日起至清償日
止，按年息百分之5計算之利息。
原告其餘之訴駁回。
訴訟費用新臺幣2,100元，由被告負擔新臺幣1,000元，餘由原告
負擔。
本判決原告勝訴部分得假執行。
    事實及理由
一、被告未於言詞辯論期日到場，核無民事訴訟法第386條各款
    所列情形，爰依原告之聲請，由其一造辯論而為判決。
二、原告起訴主張：
  ㈠被告因對原告不滿，於民國109年11月21日20時30分許，持水
    果刀藏於背後至原告住所(即門牌號碼雲林縣○○鎮○○街00號)
    門外叫囂，於行刺原告途中，遭原告之配偶即訴外人黃浚浤
    、原告之女婿即訴外人夏煒傑及原告之子即訴外人黃宥銘等
    3人阻擋而刺傷黃宥銘，造成其左手食指切割傷兩處、左腹
    壁切割傷（黃宥銘部分另行起訴請求，由本院111年度虎簡
    字第191號審理），嗣被告經黃浚浤、夏煒傑及黃宥銘合力
    壓制後，再由雲林縣警察局虎尾分局土庫派出所警員將被告
    以現行犯逮捕，而被告在派出所等待警詢期間，口出「殺這
    種人心安理得」等言論。復由臺灣雲林地方檢察署檢察官（
    下稱雲林地檢署）以109年度偵字第7873號對被告提起公訴
    ，並經本院以110年度訴字第79號刑事判決判處被告犯傷害
    罪。
  ㈡原告因本案而罹有焦慮狀態、疑似急性壓力反應等疾病，每
    當原告出入自家門口時，若看到被告之機車停在其住家門口
    (表示被告在家)，則感到害怕不已，且被告於110年5月18日
    至原告住所敲門，同年月20日、21日多次撥打原告配偶黃浚
    浤之手機，同年月26日18時許佇立於原告家門口等騷擾行為
    ，已造成原告莫大精神壓力，雖已聯繫被告之母親並請求協
    助處理，然被告於110年6月11日20時許，經過原告住所後方
    之防火巷時，企圖窺視原告住所內部，並於原告至廚房開燈
    之際，喊聲造成原告受到驚嚇，使原告多日精神狀態不佳及
    失眠。
  ㈢被告對原告之騷擾及侵害，不僅是109年11月21日之殺人未遂
    ，還有之前被告刮壞車輛烤漆（當時私下和解而未追究）、
    持刀至原告住所門口（107年10月1日砍鐵門）、109年11月1
    2日半夜至原告住所吼叫及破壞鐵門前盆栽、110年5月26日
    無故至原告住處門口佇立、110年6月11日至後巷往原告住處
    內偷窺等行徑，即使原告已多次報案請求協助，也曾多次給
    予機會、請求被告家人協助遏止，卻仍未見被告悔改，甚至
    於110年6月，被告經本院以無故滋擾而依社會秩序維護法第
    68條裁罰後，被告未能據以警惕，於同年11月3日16時許，
    再次無故騷擾，意圖開門闖進原告家中，若非原告出門時有
    鎖上門，實不知被告會再做出何事，在此種長期生活壓力下
    ，已然造成原告精神損害，而產生焦慮、疑似急性壓力反應
    等疾病，為此，爰依侵權行為之法律關係請求被告賠償原告
    新臺幣(下同)20萬元之精神慰撫金。並聲明：被告應給付原
    告20萬元，及自起訴狀繕本送達翌日起至清償日止，按年息
    5％計算之利息。
三、被告未於言詞辯論期日到場，亦未提出任何書狀作何聲明或
    陳述，僅於調解程序抗辯已經有部分和解，且原告主張之事
    實部分不實等語。
四、本院之判斷：
  ㈠原告主張之上開事實，已據其提出隨身碟相關檔案內含109年
    11月21日監視器畫面、雲林地檢署109年度偵字第7873號檢
    察官起訴書、本院110年度訴字第79號刑事判決、110年5月
    聯繫被告家屬之通訊紀錄、被告撥打多次電話之紀錄、110
    年5月26日佇立於原告門口之影像、同年6月11日騷擾原告影
    像、107年10月1日持刀砍原告住處鐵門、109年11月12日破
    壞盆栽影像、110年11月3日騷擾原告影像等為憑（隨身碟置
    於卷末證物袋，自USB列印出之資料則見本案卷第59至79頁
    、第121至149頁），並有本院虎尾簡易庭110年度虎秩字第8
    號裁定、本院110年度虎秩字第15號刑事裁定等在卷可參（
    見本案卷第81至85頁），復經調取本院110年度訴字第79號
    刑事案件電子卷證、本院110年度虎秩字第15號卷宗等核閱
    無誤，而被告雖未於言詞辯論期日到場或以書狀爭執，但於
    調解程序時抗辯已經有部分和解且原告所述部分事實不實在
    云云，並提出本院110年度虎小調字第132號調解筆錄及雲林
    地檢署110年度偵字第1621號檢察官不起訴處分書等為佐（
    見本案卷第53至56頁，關於109年11月12日毀損原告之花瓶
    及鐵門部分事實之調解），堪認原告所主張上開109年11月2
    1日、110年5月18日及26日、同年6月11日、107年10月1日、
    110年11月3日等日之行為事實應為真實。
　㈡至於原告所主張被告於109年5月20日、21日多次撥打原告配
    偶黃浚浤之手機部分事實，因該手機並非原告所有，難認被
    告此部分行為是對原告侵害權利；另原告所主張被告刮壞車
    輛烤漆及109年11月12日半夜破壞原告住處門前盆栽之行為
    ，雙方既已和解或調解，原告自無法再以此等行為對被告有
    所請求。是原告主張被告此等行為對其成立侵權行為而請求
    損害賠償，即難認屬有據。
  ㈢因故意或過失，不法侵害他人之權利者，負損害賠償責任；
    不法侵害他人之身體、健康、名譽、自由、信用、隱私、貞
    操，或不法侵害其他人格法益而情節重大者，被害人雖非財
    產上之損害，亦得請求賠償相當之金額，民法第184條第1項
    前段、第195條第1項前段分別定有明文。本件原告因被告之
    持刀企圖傷害、口出殺害言語及對原告住處敲門、佇立門口
    、窺視、持刀敲門、企圖闖入原告住處等多次故意騷擾行為
    ，不僅侵害原告之居住安寧，亦對原告造成相當大之壓力，
    致原告罹患焦慮及疑似急性壓力反應等精神疾病，而侵害原
    告之健康。又原告損害結果與被告之故意行為間具有相當因
    果關係，則原告請求被告對其所受之損害負賠償責任，核屬
    有據。
　㈣不法侵害他人之權利，被害人受有非財產上損害，請求加害
    人賠償相當金額之慰撫金時，法院對於慰撫金之量定，應斟
    酌實際加害情形、所造成之影響、被害人痛苦之程度、兩造
    之身分地位經濟情形及其他一切狀況為之。本院審酌兩造為
    隔壁鄰居關係，被告罹患有情感性思覺失調病、酒精使用障
    礙症等疾病，因認為原告對外說其為神經病、瘋子等而心生
    不滿，竟對原告及其家人為本件持刀企圖傷害並傷及原告之
    子黃宥銘、口出殺害言語及多次故意騷擾行為，所為為故意
    侵權行為，惡性較大，且對原告造成精神上之壓力，致原告
    罹患焦慮、疑似急性壓力反應等精神疾病，並參酌兩造之學
    歷、職業、於稅務機關之所得及財產歸戶資料等一切情狀，
    認為原告請求之精神慰撫金以4萬元為合理，逾此範圍之請
    求，則難認有據。
五、從而，原告依侵權行為之法律關係，請求被告給付4萬元，
    及自111年7月6日起至清償日止，按年息5％計算之利息，為
    有理由，應予准許；逾此範圍之請求，則無理由，應予駁回
    。
六、本件係適用簡易程序所為被告敗訴之判決，依民事訴訟法第
    389條第1項第3款規定，應依職權宣告假執行。
七、訴訟費用負擔之依據：民事訴訟法第79條。
中　　華　　民　　國　　111 　年　　10　　月　　21　　日
                  虎尾簡易庭  法  官  廖國勝
以上正本證明與原本無異。
如不服本判決，須於判決送達後20日內向本庭（臺灣雲林地方法
院虎尾簡易庭）提出上訴狀。（須按他造當事人之人數附繕本）
。
中　　華　　民　　國　　111 　年　　10　　月　　21　　日
                              書記官  曾鈺仁